臺灣新北地方法院刑事判決
111年度侵訴字第93號
公  訴  人  臺灣新北地方檢察署檢察官
被      告  蘇偉翔




上列被告因妨害性自主案件，經檢察官提起公訴（111年度偵緝
字第1270號），被告於準備程序中就被訴事實為有罪之陳述，經
告知簡式審判之旨，並聽取當事人之意見後，本院裁定進行簡式
審判程序，判決如下：
    主  文
丙○○犯如附表一所示之罪，各處如附表一主文欄所示之刑。附表
一編號1、2部分應執行有期徒刑陸月。
    事  實
一、丙○○與代號AD000-A110433號女子（民國94年5月生，真實姓
    名年籍詳卷，下稱A女）透過社群軟體臉書結識進而成為男
    女朋友。丙○○明知A女為14歲以上未滿16歲之人，竟分別為
    下列行為：
(一)於109年7月間某日，在丙○○位於新北市○○區○○街000巷00號2
    樓住處，基於對14歲以上未滿16歲女子為性交行為之犯意，
    未違反A女之意願，以其陰莖插入A女陰道之方式，對A女為
    性交行為1次。　
(二)於110年4月26日前2個月內某時，在丙○○前揭住處，基於對1
    4歲以上未滿16歲女子為性交行為之犯意，未違反A女之意願
    ，以其陰莖插入A女陰道之方式，對A女為性交行為1次。　
(三)另基於成年人對少年恐嚇危害安全之犯意，於附表二所示時
    間，接續以附表二所示方式，傳送如附表二所示訊息予A女
    ，以此加害生命、身體之事恫嚇A女，致A女心生畏懼，而生
    危害於安全。 　
二、案經A女及其母代號AD000-A0000000號成年女子(真實姓名年
    籍詳卷，下稱甲 )訴由新北市政府警察局蘆洲分局報告臺灣
    新北地方檢察署檢察官偵查起訴。　　　　　　
    理  由
一、上揭犯罪事實，業據被告丙○○於偵查及審理中坦承不諱（見
    偵緝卷第17-20頁、本院卷第95、108頁），核與證人即告訴
    人A女、甲 於偵查中之證述情節相符（見他卷第3-10、18-2
    0頁、偵卷第9-11頁），並有訊息擷圖、抖音對話內容擷圖
    、代號與真實姓名對照表、馬偕紀念醫院乙種診斷證明書、
    病歷資料、宥宥婦幼診所診斷證明書、王立德婦產科診療紀
    錄單、病歷資料等件附卷可稽（見偵卷第18-19、34-1-49、
    64-67頁、他字不公開卷第11-20頁、偵字不公開卷第2、10-
    20頁），足認被告自白與事實相符，本件事證明確，被告上
    開犯行堪以認定，應依法論科。
二、論罪科刑　
(一)A女係94年5月出生，有代號與真實姓名對照表在卷可憑，足
    見A女於案發時係14歲以上未滿16歲之人；被告明知此情，
    仍對其為前揭以陰莖插入陰道之性交行為，是核被告就事實
    欄一、(一)、(二)所為，均係犯刑法第227條第3項之對於14
    歲以上未滿16歲之女子為性交罪。本罪係對被害人為未滿16
    歲之少年所設之特別處罰規定，自無再適用兒童及少年福利
    與權益保障法第112條第1項前段加重其刑之必要，附此敘明
    。
(二)按刑法總則之加重，係概括性之規定，所有罪名均一體適用
    ；刑法分則之加重，係就犯罪類型變更之個別犯罪行為予以
    加重，成為另一獨立之罪名。兒童及少年福利與權益保障法
    第112 條第1 項前段所定：「成年人教唆、幫助或利用兒童
    及少年犯罪或與之共同實施犯罪或故意對其犯罪者，加重其
    刑至二分之一」，其中成年人教唆、幫助或利用兒童及少年
    犯罪或與之共同實施犯罪之加重，並非對於個別特定之行為
    而為加重處罰，其加重係概括性之規定，對一切犯罪皆有其
    適用，自屬刑法總則加重之性質；至故意對兒童及少年犯罪
    之加重，係對被害人為兒童及少年之特殊要件予以加重處罰
    ，乃就犯罪類型變更之個別犯罪行為予以加重，則屬刑法分
    則加重之性質（最高法院103年度台非字第306號判決意旨參
    照）。本案被告為成年人，對少年A女故意犯恐嚇危害安全
    罪，是核被告就事實欄一、(三)所為，係犯兒童及少年福利
    與權益保障法第112條第1項前段、刑法第305條之成年人對
    少年故意犯恐嚇危害安全罪。
(三)被告就事實欄一、(三)之恐嚇犯行，係因與A女發生爭執，
    而於密接時間以通訊軟體抖音及imessage傳送如附表二所示
    內容之訊息予A女，以恫嚇A女，係本於同一犯罪之目的，於
    密切接近之時、地所為，且侵害同一法益，各行為之獨立性
    極為薄弱，應論以接續犯，屬包括一罪。
(四)被告所犯上開3罪，犯意各別，行為互殊，應予分論併罰。
(五)被告就事實欄一、(三)所為，應依兒童及少年福利與權益保
    障法第112條第1項前段之規定加重其刑。　
(六)被告前因過失傷害案件，經本院以109年度審交易字第942號
    判決判處有期徒刑3月確定，於110年8月12日易科罰金執行
    完畢，有臺灣高等法院被告前案紀錄表在卷可憑，被告受有
    期徒刑執行完畢5年以內故意再犯事實欄一、(三)所示有期
    徒刑以上之罪，固為累犯，惟被告上開構成累犯之前案，與
    本案之犯罪類型有別，並無罪質上之關聯，非同類型之犯罪
    ，犯罪手段、動機亦屬有別，檢察官於起訴書及本院審理時
    亦均未主張並請求依累犯規定加重被告之刑，是本院依司法
    院釋字第775號解釋及最高法院刑事大法庭110年度台上大字
    第5660號裁定意旨，認被告尚無依刑法第47條第1項累犯規
    定加重其最低本刑之必要，以符罪刑相當原則及比例原則。
    　　　　
(七)爰審酌被告知悉A女尚未滿16歲，思慮未臻成熟，尚乏獨立
    、正確之性自主判斷能力，竟無法克制己身情慾，而與A女
    為性交行為，對A女之身心健康與未來人格發展實有不良影
    響，又傳送訊息恐嚇A女，致A女心生畏懼，其行為應予非難
    。惟考量被告因與A女交往為男女朋友而發生性行為，犯後
    始終坦承犯行之犯後態度，又被告雖有調解意願，然迄今未
    與告訴人達成和解，獲得告訴人之諒解，兼衡檢察官、被告
    及告訴人對量刑之意見，考量被告之素行，暨其自述國中畢
    業之教育程度，之前從事水電，無人需其扶養，經濟狀況普
    通等一切情狀，量處如主文所示之刑（附表一編號3諭知易
    科罰金之折算標準）。另審酌被告所犯不得易科罰金但得易
    科社會勞動之事實欄一、（一）、（二）之犯罪情節及所反
    應出之人格特性，以及其所犯上開各罪行為態樣、手段、動
    機相似，責任非難重複程度較高，權衡行為人之責任與整體
    刑法目的及相關刑事政策，定應執行之刑如主文所示之刑。
三、按供犯罪所用、犯罪預備之物或犯罪所生之物，屬於犯罪行
    為人者，得沒收之；前2 項之沒收，於全部或一部不能沒收
    或不宜執行沒收時，追徵其價額；宣告前2 條之沒收或追徵
    ，有過苛之虞、欠缺刑法上之重要性、犯罪所得價值低微，
    或為維持受宣告人生活條件之必要者，得不宣告或酌減之，
    刑法第38條第2 項前段、第4 項、同法第38條之2 第2 項分
    別定有明文。查被告固持用其所有之門號0000000000號行動
    電話傳送訊息恐嚇A女，惟該行動電話未據扣案，且參酌此
    類物品取得容易，縱宣告沒收亦不能阻絕被告另行取得類似
    工具而遏止犯罪，是認不具刑法上之重要性，況追徵此價額
    ，則徒增執行上之勞費，不符比例，顯無必要性，爰不予宣
    告沒收。　　
據上論斷，應依刑事訴訟法第273條之1第1項、第299條第1項前
段，判決如主文。 　
本案經檢察官乙○○提起公訴，檢察官高智美到庭執行職務。
中　　華　　民　　國　　111 　年　　12　　月　　 9　　日
                  刑事第十庭    法　官  黃園舒
上列正本證明與原本無異。
如不服本判決，應於判決送達後20日內敘明上訴理由，向本院提
出上訴狀 (應附繕本) ，上訴於臺灣高等法院。其未敘述上訴理
由者，應於上訴期間屆滿後20日內向本院補提理由書「切勿逕送
上級法院」。
                                書記官　莊孟凱
中　　華　　民　　國　　111 　年　　12　　月　　12　　日
附錄本案論罪科刑法條全文：
兒童及少年福利與權益保障法第112條
成年人教唆、幫助或利用兒童及少年犯罪或與之共同實施犯罪或
故意對其犯罪者，加重其刑至二分之一。但各該罪就被害人係兒
童及少年已定有特別處罰規定者，從其規定。
刑法第305條
以加害生命、身體、自由、名譽、財產之事恐嚇他人，致生危害
於安全者，處二年以下有期徒刑、拘役或九千元以下罰金。
刑法第227條
對於未滿十四歲之男女為性交者，處3 年以上10年以下有期徒刑
。
對於未滿十四歲之男女為猥褻之行為者，處6 月以上5 年以下有
期徒刑。
對於十四歲以上未滿十六歲之男女為性交者，處7 年以下有期徒
刑。
對於十四歲以上未滿十六歲之男女為猥褻之行為者，處3 年以下
有期徒刑。
第1 項、第3 項之未遂犯罰之。
附表一
編號 犯罪事實 主文 1 事實欄一、（一） 丙○○對於十四歲以上未滿十六歲之女子為性交，處有期徒刑肆月。 2 事實欄一、（二） 丙○○對於十四歲以上未滿十六歲之女子為性交，處有期徒刑肆月。 3 事實欄一、（三） 丙○○成年人故意對少年犯恐嚇危害安全罪，累犯，處有期徒刑參月，如易科罰金，以新臺幣壹仟元折算壹日。 

附表二
編號 時間 方式 訊息內容 1 109年9月至110年8月20日間某日 以抖音帳號「你媽大西瓜」傳送訊息 我看你欠人砍吧、包包給狗幹去死吧、我看你手真的不要了、不用在那邊啦，跟垃圾一樣，幹破你娘，耖你媽的破麻 2 110年8月20日23時15分許 以門號0000000000號行動電話傳送imessage 你們真的把我惹火了，真的，要警察局沒關係我們來玩，看你要怎麼搞我們大家試試看、我進去了你出來你們給我等著，你現在不用跟我扯這些，我耖你媽的被你搞很尬了，自己看著辦好自為之，我是不知道他們剛剛怎麼問你的你怎麼回答啦，我看你們真的一個個不要跑、好的你放心躲好、耖你媽的，幹破你娘你們現在很屌是不是啦，沒關係啦要警察局你們等著啦，我幹你娘老雞掰、我們就等著見，欸轟幹防彈衣給我穿厚一點、你們家真的會慘、如果你要在警局害我，我告訴你，你們會很慘，我家人會找你們的放心、那就我們等著告，我們等著玩